臺灣高等法院臺南分院刑事判決
110年度上訴字第258號
上  訴  人  
即  被  告  林宗榮
指定辯護人  陳寶華律師（義務律師）
上列上訴人即被告因毒品危害防制條例案件，不服臺灣雲林地方
法院108年度訴字第639號中華民國109年11月26日第一審判決（
起訴案號：臺灣雲林地方檢察署108年度偵字第2932、3469、480
3、5278號），提起上訴，本院判決如下：
    主  文
上訴駁回。
    事  實
一、林宗榮明知甲基安非他命係毒品危害防制條例第2條第2項第
    2款所定之第二級毒品，不得非法持有、販賣。竟基於販賣
    第二級毒品以營利之犯意，以其持用門號0000000000號、00
    00000000號行動電話作為聯絡販賣毒品之工具，於附表編號
    1至11所示之時間、地點，以附表編號1至11所示之交易方式
    ，販賣如附表編號1至11所示之甲基安非他命予蔡曜遠、陳
    珍妮、廖佩綾，並均已收取價金（毒品交易時間、地點、對
    象及價格，詳如附表編號1至11所載）。
二、案經雲林縣警察局西螺分局報請臺灣雲林地方檢察署檢察官
    偵查起訴。
    理  由
壹、按被告以外之人於審判外之陳述，雖不符刑事訴訟法第159
    條之1至第159條之4之規定，然經當事人於審判程序同意作
    為證據，法院審酌該言詞陳述或書面陳述作成時之情況，認
    為適當者，亦得為證據。又當事人、代理人或辯護人於法院
    調查證據時，知有第159條第1項不得為證據之情形，而未於
    言詞辯論終結前聲明異議者，視為有前項之同意，刑事訴訟
    法第159條之5定有明文。立法意旨在於傳聞證據未經當事人
    之反對詰問予以核實，原則上先予排除，惟若當事人已放棄
    反對詰問權，於審判程序中表明同意該等傳聞證據可作為證
    據，或於言詞辯論終結前未聲明異議，基於尊重當事人對傳
    聞證據之處分權，及證據資料愈豐富，愈有助於真實發見之
    理念，且強化言詞辯論主義，使訴訟程序得以順暢進行，上
    開傳聞證據亦均具有證據能力。查本案所引用之相關證據資
    料（詳後引證據），其中各項言詞或書面傳聞證據部分，縱
    無刑事訴訟法第159條之1至第159條之4或其他規定之傳聞證
    據例外情形，然業經本院審理時予以提示並告以要旨，且各
    經檢察官、被告林宗榮及辯護人表示意見，當事人已知上述
    證據乃屬傳聞證據，已明示同意作為本案之證據使用（本院
    卷第199-200、231頁），而本院審酌上開證據資料製作時之
    情況，無不當取供及證明力明顯過低之瑕疵，認以之作為證
    據應屬適當，揆諸前開規定，應認均有證據能力。
貳、認定犯罪事實所憑之證據及理由：
一、前開事實，業據被告於警詢、偵查、原審及本院時（臺灣雲
    林地方檢察署108年度偵字第2932號卷《下稱偵卷》第187-217
    、223-225頁、原審卷一第188-190頁、本院卷第237-240頁
    ）均坦承不諱，並有如下證據可資證明：
　㈠證人即購毒者蔡曜遠（偵卷第100-128、130-133、142-145頁
    ）、陳珍妮（偵卷第50-59、61-63頁）、廖佩綾（偵卷第6-
    15、19-23頁）於警詢、偵查時之證詞。證人楊清文於警詢
    時（雲警螺偵字第1081000461號卷《下稱警卷一》第150-154
    頁）之證詞。
　㈡臺灣雲林地方法院107年度聲監字第588號、第767號通訊監察
    書暨電話附表各1份（警卷一第177-180頁）、108年度聲監
    字第17號、108年度聲監續字第94號通訊監察書暨電話附表
    各1份（雲警螺偵字第1081000787號卷《下稱警卷二》第152-1
    55頁）、107年度聲監續字第848號、第915號通訊監察書暨
    電話附表各1份（原審卷一第297-301頁）、通聯調閱查詢單
    3紙（警卷二第197-199頁）、被告與陳珍妮、蔡曜遠、廖佩
    綾之通訊監察譯文各1份（警卷一第152頁、偵卷第7-9、51
    、52、102-107、111、112、116、117頁）、被告之雲林縣
    警察局西螺分局搜索扣押筆錄、扣押物品目錄表、扣押物品
    收據各1份（偵卷第173-176頁）、被告之扣案手機照片1張
    （原審卷一第179頁）附卷可稽。
　㈢門號0000000000號行動電話1支（含晶片卡1張），扣案可證
    。
二、依上所述，被告上開任意性自白，核與卷內之積極證據相符
    ，堪信為真實。又被告於原審時供稱：販賣毒品是賺取自己
    吸食等語（原審卷三第371頁），自堪認定被告從中獲有免
    費施用毒品之利潤，確有藉此以營利之意圖，至為灼然。從
    而，本案事證明確，被告上開販賣第二級毒品之犯行，堪以
    認定，應依法論科。
參、論罪科刑：
一、被告行為後，毒品危害防制條例第4條第2項及第17條第2項
    業於民國109年1月15日修正公布，並自公布後6個月後即109
     年7月15日生效施行。而修正前毒品危害防制條例第4條第2
     項規定：「製造、運輸、販賣第二級毒品者，處無期徒刑
    或七年以上有期徒刑，得併科新臺幣一千萬元以下罰金」，
    修正後規定：「製造、運輸、販賣第二級毒品者，處無期徒
    刑或十年以上有期徒刑，得併科新臺幣一千五百萬元以下罰
    金」，經比較新舊法結果，修正後之法定刑較修正前提高。
    又修正前毒品危害防制條例第17條第2項規定：「犯第4條至
    第8條之罪於偵查及審判中均自白者，減輕其刑」，修正後
    則規定：「犯第4條至第8條之罪於偵查及歷次審判中均自白
    者，減輕其刑」，就偵審自白減輕其刑規定經比較結果，新
    法增加『歷次』審判中均自白之條件，是以修正前毒品危害防
    制條例第17條第2項規定較有利於被告。依刑法第2條第1 項
    前段之規定，本件自應適用行為時即修正前毒品危害防制條
    例第4條第2項之規定論處，並適用較有利於被告之修正前毒
    品危害防制條例第17條第2項規定。
二、核被告就附表編號1至11所為，均係犯修正前毒品危害防制
    條例第4條第2項之販賣第二級毒品罪（共11罪）。被告各次
    販賣第二級毒品前，持有第二級毒品之低度行為，為各次販
    賣毒品之高度行為所吸收，均不另論罪。又被告所犯如附表
    所示各次販賣第二級毒品罪，犯意各別，行為互殊，應予分
    論併罰。
三、刑之加重、減輕：　　
　㈠依司法院釋字第775號解釋文義及理由，係指構成累犯者，不
    分情節，一律加重最低本刑，於不符合刑法第59條所定要件
    之情形下，致生行為人所受之刑罰超過其所應負擔罪責之個
    案，不符罪刑相當原則、比例原則。於此範圍內，在修正前
    ，為避免發生上述罪刑不相當之情形，法院就該個案應裁量
    是否加重最低本刑（最高法院108年度台上字第2312號、第2
    361號判決意旨參照）。依此，該解釋係指個案應量處最低
    法定刑、又無法適用刑法第59條在內減輕規定之情形，法院
    應依此解釋意旨裁量不予加重最低本刑（最高法院108年度
    台上字第338號判決意旨參照）。查被告前因家暴傷害、酒
    後駕車公共危險案件，經法院分別判處有期徒刑7月、3月、
    5月確定，於103年5月20日執行完畢，有臺灣高等法院被告
    前案紀錄表可按，其受徒刑之執行完畢，五年以內故意再犯
    本案有期徒刑以上之各罪，均為累犯。審酌被告前有家暴傷
    害、公共危險前科紀錄，理應產生警惕作用，惟其仍再犯本
    件販賣第二級毒品犯行，顯見前案之徒刑對被告並未生警惕
    作用，其對於刑罰之反應力顯然薄弱，且被告並無司法院釋
    字第775號解釋意旨所指個案應量處最低法定刑、又無法適
    用刑法第59條減輕其刑，而應依此解釋意旨裁量不予加重最
    低本刑之情形，則就其所犯上開各罪，除販賣第二級毒品法
    定刑為無期徒刑部分不得加重外，餘仍應依刑法第47條第1
    項規定加重其刑。
　㈡按修正前毒品危害防制條例第17條第2項規定：「犯第4條至
    第8條之罪於偵查及審判中均自白者，減輕其刑」，查被告
    就附表編號1至11所示販賣第二級毒品犯行，已於偵查及審
    判中自白犯行，均應依修正前毒品危害防制條例第17條第2
    項之規定，減輕其刑，並依法先加（法定刑為無期徒刑部分
    不得加重）後減之。　　　
  ㈢本件並無毒品危害防制條例第17條第1項減輕其刑之適用：
  ⒈按毒品危害防制條例第17條第1項關於供出毒品來源，減免其
    刑寬典規定，其中所稱「供出毒品來源」，依其文義及立法
    目的解釋，係指供出與其所犯罪有關的「本案毒品來源」而
    言，若被告所供出的資訊與自己所犯的本案無關，僅能認為
    提供他案線報，縱然警方因而查獲他案的正犯或共犯，祇能
    就其和警方合作的犯罪後態度，於本案量刑時加以斟酌，尚
    不能逕依上揭規定予以減輕或免除其刑。又上揭所稱「毒品
    來源」，係指毒品犯罪行為人原持有供己犯同條項所列各罪
    的毒品，源自何人之謂；所言「查獲」，除指查獲該其他正
    犯或共犯外，並兼及被告所指其毒品來源其事。故所謂「供
    出毒品來源，因而查獲」，須被告詳實地供出毒品來源具體
    事證，因而使有偵查（或調查）犯罪職權的公務員知悉，而
    對該上游人員發動偵查（或調查），並因而破獲其犯罪者而
    言。具體以言，倘被告所犯同條項所列之罪之犯罪時間，在
    時序上較早於該正犯或共犯供應毒品之時間，縱然該正犯或
    共犯確因被告之供出而被查獲；或其時序雖較晚於該正犯或
    共犯供應毒品之時間，惟其被查獲之案情與被告自己所犯同
    條項所列之罪之毒品來源無關，均無此減刑寬典的適用（最
    高法院107年度台上字第1916號判決意旨參照）。
　⒉就有無因被告供述而查獲其他正犯或共犯乙節，經原審向承
    辦檢警函詢結果略以：有關龔泰芳及其配偶甲○○共同持用門
    號0000000000號行動電話涉嫌販毒案，係對被告持用門號00
    00000000、0000000000號行動電話，續擴線溯源執行龔泰芳
    、甲○○持用上開行動電話之通訊監察而來，非經被告之供述
    而查獲。另被告未於製作警詢筆錄時指證綽號「阿嘉」之相
    關販毒予被告之情事等情，有臺灣雲林地方檢察署108年12
    月10日雲檢永勇108蒞2179字第1089034739號函及檢附之雲
    林縣警察局西螺分局108年11月5日雲警螺偵字第1080013256
    號函文、職務報告、刑事案件報告書1份（原審卷一第387-4
    01頁）可按。準此，於被告供述前，承辦檢警即對於龔泰芳
    、甲○○涉有販賣毒品犯嫌，並為被告毒品來源等情產生合理
    懷疑，難認係因被告供出而查獲；且被告並未向警方陳述其
    毒品來源為綽號「阿嘉」，亦無因此而確實查獲其人、其犯
    行，均難認符合毒品危害防制條例第17條第1項之規定。
　⒊被告另於本院時辯稱：有供出上手曹世皇、陳政運，得依毒
    品危害防制條例第17條第1項規定減刑云云；又係因被告告
    知警方其是向曹世皇、陳政運購毒，始經警查獲曹世皇、陳
    政運販毒之事，並經檢察官對曹世皇提起公訴等情，有臺灣
    雲林地方檢察署110年3月8日雲檢原孝108偵8096字第110900
    6538號函暨檢附臺灣雲林地方檢察署檢察官108年度偵字第8
    096號、109年度偵字第947、2221、4589號起訴書1份（本院
    卷第145-164頁）、雲林縣警察局西螺分局110年3月7日雲警
    螺偵字第1100003087號函暨所附110年3月7日職務報告、刑
    事案件移送書、刑事案件報告書1份（本院卷第173-191頁）
    在卷可考，固然有因被告供出而查獲曹世皇、陳政運販賣毒
    品之情事。然觀之前揭函文所附之起訴書、刑事案件報告書
    ，被告係於108年6月8日向曹世皇購得第一級毒品海洛因（
    非本案被告所販賣之毒品甲基安非他命），及於108年6月9
    日向曹世皇購得第二級毒品甲基安非他命；又於108年12月
    底，向陳政運購買2次之第二級毒品甲基安非他命。是被告
    毒品來源為曹世皇、陳政運之時間（108年6月9日、108年12
    月底），與經檢察官起訴被告本件販賣第二級毒品之犯罪時
    間（107年9月18日至12月13日），在時序上均較早於其供出
    而查獲之曹世皇、陳政運供應毒品之時間。揆諸上揭說明，
    雖曹世皇、陳政運販賣毒品犯行確因被告供出而查獲，仍僅
    能認為被告係提供他案線報，並無毒品危害防制條例第17條
    第1項減輕其刑之適用。
　㈣辯護人雖為被告辯護稱：檢警確因被告之供述而查獲2名上手
    ，雖未能適用毒品危害防制條例第17條第1項規定減刑，但
    被告亦有功勞。又被告現罹患食道癌，施用毒品是要減緩身
    體之疼痛，少部份轉給朋友而收取微薄的代價，販賣對象僅
    3人，且渠等均有吸食毒品習慣，販賣期間約4個月，並非長
    期，請依刑法第59條規定減輕其刑云云。惟按刑之量定，為
    求個案裁判之妥當性，法律固賦予法院裁量權，但此項裁量
    權之行使，除應依刑法第57條規定，審酌行為人及其行為等
    一切情狀，為整體之評價，並應顧及比例原則與平等原則，
    使罪刑均衡，輕重得宜，以契合社會之法律感情。又刑法第
    59條之酌量減輕其刑，必於犯罪之情狀，在客觀上足以引起
    一般之同情，認為顯可憫恕，且即予宣告法定最低度之刑，
    猶嫌過重者，始有其適用。查被告雖罹患食道癌，有108年1
    0月7日診斷證明書、身心障礙證明、中低收入戶證明書、全
    民健康保險重大傷病核定審查通知書各1份（原審卷三第103
    -113、117頁）、110年4月14日診斷證明書1份（本院卷第25
    3頁）可證，然被告為圖一己私利，販賣第二級毒品予他人
    ，所為係戕害國民身心健康之行為，實屬不該。又修正前毒
    品危害防制條例第4條第2項規定，販賣第二級毒品之法定最
    低本刑為七年以上有期徒刑（得併科罰金），而被告所犯上
    開各次販賣第二級毒品犯行，均已依修正前毒品危害防制條
    例第17條第2項之規定予以減輕其刑，則其所犯上開各次販
    賣第二級毒品罪經減刑之後，已難認有何「情輕法重」之情
    事。況本件被告遭查獲販賣毒品之次數11次，難謂情節輕微
    。從而，其與刑法第59條所規定之要件，已有不符，自無再
    依該條酌減其刑之適用。是辯護人辯稱：請再依刑法第59條
    規定酌減刑度云云，尚難採憑。
肆、原審以被告上開販賣第二級毒品犯行，罪證明確，因而適用
    毒品危害防制條例第4條第2項（修正前）、第17條第2項（
    修正前）、第19條第1項，刑法第2條第1項前段、第11條、
    第47條第1項、第51條第5款、第38條第4項、第38條之1第1
    項前段、第3項等規定，並審酌：被告無視國家杜絕毒品犯
    罪之禁令，而從事販賣毒品之行為，肇生他人施用毒品之來
    源，戕害國民身心健康，並有滋生其他犯罪之可能，所為誠
    值非難；酌以被告犯後均坦承犯行；兼衡被告之素行（參見
    臺灣高等法院被告前案紀錄表）、本案販賣毒品之對象人數
    3人、販賣毒品之金額、販賣毒品之數量不多、獲利非豐；
    暨被告自陳國中畢業之智識程度，無業，為低收入戶，罹患
    腫瘤，領有身心障礙證明、重大傷病證明等一切情狀，分別
    量處被告如附表「論罪科刑及沒收」欄所示之刑，並定其應
    執行有期徒刑四年七月。復說明：未扣案如附表所示各次
    取得之販賣毒品價金，為被告販賣毒品之犯罪所得，應依刑
    法第38條之1第1項前段宣告沒收，並依同條第3項規定諭知
    於全部或一部不能沒收或不宜執行沒收時，追徵其價額。
    扣案門號0000000000號行動電話1支（含晶片卡1張），係被
    告所有供聯絡如附表編號7至9販賣毒品所用之物；另未扣案
    之不詳廠牌門號0000000000號行動電話1支（含晶片卡1張）
    ，亦為被告所有供聯絡如附表編號1至6、10、11販賣毒品所
    用之物，有通訊監察譯文在卷可佐，應依毒品危害防制條例
    第19條第1項，於被告各犯行項下宣告沒收，未扣案部分，
    依刑法第38條第4項規定，於全部或一部不能沒收或不宜執
    行沒收時，追徵其價額（以上各沒收部分，併執行之）。本
    院審核原審認事用法俱無不合，並原審判決已詳細記載其審
    酌科刑之一切情狀之理由，既未逾越法定刑度，又未濫用自
    由裁量之權限，核無不當或違法之情形，故本院認原審所量
    處之刑，亦屬允當。被告上訴意旨先以供出上手應依毒品危
    害防制條例第17條第1項規定減刑，再以原判決量刑過重，
    並請求依刑法第59條規定減輕其刑，指摘原判決不當，為無
    理由，應予駁回。
據上論斷，應依刑事訴訟法第368條，判決如主文。
本案經檢察官何金陞提起公訴，檢察官劉榮堂到庭執行職務。
中　　華　　民　　國　　110 　年　　5 　　月　　6 　　日
                  刑事第三庭    審判長法　官  陳連發
                                      法　官  何秀燕
                                      法　官　洪榮家　
以上正本證明與原本無異。
如不服本判決應於收受送達後20日內向本院提出上訴書狀，其未
敘述上訴理由者，並得於提起上訴後20日內向本院補提理由書（
均須按他造當事人之人數附繕本）「切勿逕送上級法院」。
　　　　　　　　　　　　　　　　　　　書記官  謝麗首　　
中　　華　　民　　國　　110 　年　　5 　　月　　6 　　日
附錄本案論罪科刑法條：
修正前毒品危害防制條例第4條第2項
製造、運輸、販賣第二級毒品者，處無期徒刑或7年以上有期徒
刑，得併科新臺幣1千萬元以下罰金。　　
附表：
編號 對象 販賣：①時間②地點③毒品種類④金額（新臺幣） 交易方式 論罪科刑及沒收 備註 １ 蔡曜遠陳珍妮 ①107 年9 月18日下午1 時36分許通話結束之稍後 ②蔡曜遠位於雲林縣○○鎮○○路00號之住處 ③甲基安非他命 ④1,000 元 被告持用門號0000000000號行動電話與陳珍妮、蔡曜遠通話聯絡後，於左列時間、地點見面，由被告以一手交錢、一手交貨之方式，販賣甲基安非他命予蔡曜遠，完成交易。 林宗榮販賣第二級毒品，累犯，處有期徒刑參年柒月。未扣案之不詳廠牌行動電話壹支（搭配門號○○○○○○○○○○號晶片卡壹張）、犯罪所得新臺幣壹仟元，均沒收之，於全部或一部不能沒收或不宜執行沒收時，追徵其價額。 即起訴書犯罪事實 四、㈠ ２ 蔡曜遠 ①107 年10月10日中午12時10分許 ②蔡曜遠位於雲林縣○○鎮○○路00號之住處 ③甲基安非他命 ④1,000 元 被告持用門號0000000000號行動電話與蔡曜遠通話聯絡後，於左列時間、地點見面，由被告以一手交錢、一手交貨之方式，販賣甲基安非他命予蔡曜遠，完成交易。 林宗榮販賣第二級毒品，累犯，處有期徒刑參年柒月。未扣案之不詳廠牌行動電話壹支（搭配門號○○○○○○○○○○號晶片卡壹張）、犯罪所得新臺幣壹仟元，均沒收之，於全部或一部不能沒收或不宜執行沒收時，追徵其價額。 即起訴書犯罪事實 四、㈡ ３ 蔡曜遠 ①107 年10月12日下午3 時10分許 ②雲林縣虎尾鎮○○里○○公園內 ③甲基安非他命 ④1,000 元 被告持用門號0000000000號行動電話與蔡曜遠通話聯絡後，於左列時間、地點見面，由被告以一手交錢、一手交貨之方式，販賣甲基安非他命予蔡曜遠，完成交易。 林宗榮販賣第二級毒品，累犯，處有期徒刑參年柒月。未扣案之不詳廠牌行動電話壹支（搭配門號○○○○○○○○○○號晶片卡壹張）、犯罪所得新臺幣壹仟元，均沒收之，於全部或一部不能沒收或不宜執行沒收時，追徵其價額。 即起訴書犯罪事實 四、㈢ ４ 蔡曜遠 ①107 年10月27日下午5 時許 ②蔡曜遠位於雲林縣○○鎮○○路00號之住處 ③甲基安非他命 ④1,000 元 被告持用門號0000000000號行動電話與蔡曜遠通話聯絡後，於左列時間、地點見面，由被告以一手交錢、一手交貨之方式，販賣甲基安非他命予蔡曜遠，完成交易。 林宗榮販賣第二級毒品，累犯，處有期徒刑參年柒月。未扣案之不詳廠牌行動電話壹支（搭配門號○○○○○○○○○○號晶片卡壹張）、犯罪所得新臺幣壹仟元，均沒收之，於全部或一部不能沒收或不宜執行沒收時，追徵其價額。 即起訴書犯罪事實 四、㈣ ５ 蔡曜遠 ①107 年10月28日下午4 時30分許 ②被告位於雲林縣○○鎮○○里○○000○0 號住處旁之小廟前 ③甲基安非他命 ④1,000 元 被告與蔡曜遠電話聯繫後，被告先於左列地點將甲基安非他命藏放於盆栽下，再於107年10月28日下午4時20分前之某時，與蔡曜遠於左列地點見面，並收取蔡曜遠交付之現金後不久，即持用門號0000000000號行動電話與蔡曜遠通話聯絡後，由蔡曜遠自行取出甲基安非他命，完成交易。 林宗榮販賣第二級毒品，累犯，處有期徒刑參年柒月。未扣案之不詳廠牌行動電話壹支（搭配門號○○○○○○○○○○號晶片卡壹張）、犯罪所得新臺幣壹仟元，均沒收之，於全部或一部不能沒收或不宜執行沒收時，追徵其價額。 即起訴書犯罪事實 四、㈤ ６ 蔡曜遠 ①107 年11月2日上午10時許 ②雲林縣虎尾鎮○○里○○公園內 ③甲基安非他命 ④1,000 元 被告持用門號0000000000號行動電話與蔡曜遠、楊清文通話聯絡後，於左列時間、地點見面，由林宗榮以一手交錢、一手交貨之方式，販賣甲基安非他命予蔡曜遠，完成交易。 林宗榮販賣第二級毒品，累犯，處有期徒刑參年柒月。未扣案之不詳廠牌行動電話壹支（搭配門號○○○○○○○○○○號晶片卡壹張）、犯罪所得新臺幣壹仟元，均沒收之，於全部或一部不能沒收或不宜執行沒收時，追徵其價額。 即起訴書犯罪事實 四、㈥ ７ 蔡曜遠 ①107 年12月8日下午5 時10分許 ②被告位於雲林縣○○鎮○○里○○000○0 號住處巷口小廟旁 ③甲基安非他命 ④1,000 元 被告持用門號0000000000號行動電話與蔡曜遠通話聯絡後，於左列時間、地點見面，由被告以一手交錢、一手交貨之方式，販賣甲基安非他命予蔡曜遠，完成交易。 林宗榮販賣第二級毒品，累犯，處有期徒刑參年柒月。扣案行動電話壹支（搭配門號○○○○○○○○○○號晶片卡壹張），沒收之。未扣案之犯罪所得新臺幣壹仟元，沒收之，於全部或一部不能沒收或不宜執行沒收時，追徵其價額。 即起訴書犯罪事實 四、㈦ ８ 蔡曜遠 ①107 年12月12日晚間8 時許 ②蔡曜遠位於雲林縣○○鎮○○路00號之住處 ③甲基安非他命 ④1,000 元 被告持用門號0000000000號行動電話與蔡曜遠通話聯絡後，於左列時間、地點見面，由被告以一手交錢、一手交貨之方式，販賣甲基安非他命予蔡曜遠，完成交易。 林宗榮販賣第二級毒品，累犯，處有期徒刑參年柒月。扣案行動電話壹支（搭配門號○○○○○○○○○○號晶片卡壹張），沒收之。未扣案之犯罪所得新臺幣壹仟元，沒收之，於全部或一部不能沒收或不宜執行沒收時，追徵其價額。 即起訴書犯罪事實 四、㈧ ９ 蔡曜遠 ①107 年12月13日下午2 時30分許 ②雲林縣虎尾鎮○○路000巷巷口 ③甲基安非他命 ④1,000 元 被告持用門號0000000000號行動電話與蔡曜遠通話聯絡後，於左列時間、地點見面，由被告以一手交錢、一手交貨之方式，販賣甲基安非他命予蔡曜遠，完成交易。 林宗榮販賣第二級毒品，累犯，處有期徒刑參年柒月。扣案行動電話壹支（搭配門號○○○○○○○○○○號晶片卡壹張），沒收之。未扣案之犯罪所得新臺幣壹仟元，沒收之，於全部或一部不能沒收或不宜執行沒收時，追徵其價額。 即起訴書犯罪事實 四、㈨  廖佩綾 ①107 年10月9日下午2 時許 ②雲林縣虎尾鎮○○○○大門旁 ③甲基安非他命 ④3,000 元 被告持用門號0000000000號行動電話與廖佩綾通話聯絡後，於左列時間、地點見面，由被告以一手交錢、一手交貨之方式，販賣甲基安非他命予廖佩綾，完成交易。 林宗榮販賣第二級毒品，累犯，處有期徒刑參年玖月。未扣案之不詳廠牌行動電話壹支（搭配門號○○○○○○○○○○號晶片卡壹張）、犯罪所得新臺幣參仟元，均沒收之，於全部或一部不能沒收或不宜執行沒收時，追徵其價額。 即起訴書犯罪事實 四、㈩  廖佩綾 ①107 年10月13日上午9 時許 ②雲林縣斗六鎮○○○○停車場內 ③甲基安非他命 ④3,000 元 被告持用門號0000000000號行動電話與廖佩綾通話聯絡後，於左列時間、地點見面，由被告以一手交錢、一手交貨之方式，販賣甲基安非他命予廖佩綾，完成交易。 林宗榮販賣第二級毒品，累犯，處有期徒刑參年玖月。未扣案之不詳廠牌行動電話壹支（搭配門號○○○○○○○○○○號晶片卡壹張）、犯罪所得新臺幣參仟元，均沒收之，於全部或一部不能沒收或不宜執行沒收時，追徵其價額。 即起訴書犯罪事實 四、